---
title: "lista4-adar-Rodrigo"
author: "Rodrigo da Silva Pereira"
date: "18/02/2022"
output: html_document
---


<!-- 
Lista 4 original foi dividida em duas:
uma com exercícios tidyr e outra com dplyr
-->

```{r setup, include=FALSE}
#rm(list = ls())
knitr::opts_chunk$set(echo = TRUE,
                      comment = "#>",
                      prompt = FALSE, 
                      collapse = TRUE, 
                      include = TRUE)
```

## Pré-requisitos

**Pacotes necessários**

```{r}

pacotes <- c(
  "openair",
  "lubridate",
  "scales",
  "rio",
  "readr",
  "dplyr",
  "hablar",
  "stringr", # desnecessario, ja faz parte do tidyverse
  "tidyverse"
)
easypackages::libraries(pacotes)
```




**Dados**
```{r}
arq_temp <- tempfile(fileext = ".RData")
download.file(
  "https://github.com/lhmet/adar-ufsm/blob/master/data/dados-lista-exerc4-cap9.RData?raw=true",
  destfile = arq_temp,
  mode = "wb"
)

print(load(arq_temp))
```



## Exercícios

1. Converta os dados de anomalias padronizadas do índice de oscilação sul armazenados no *quadro de dados* `soi` (mostrado abaixo) para o formato \"arrumado\" e em ordem cronológica. Os nomes das variáveis na tabela de dados arrumado deve estar sempre em letras minúsculas (conheça a função `tolower()`).



A estrutura esperada dos dados processados é mostrada abaixo: 

```
Rows: 36
Columns: 3
$ year <int> 1951, 1951, 1951, 1951, 1951, 1951, 19...
$ mes  <int> 1, 2, 3, 4, 5, 6, 7, 8, 9, 10, 11, 12,...
$ soi  <dbl> 1.5, 0.9, -0.1, -0.3, -0.7, 0.2, -1.0,...
```


```{r}
soi_arrumado <- as_tibble(soi) %>%
  pivot_longer(.,
    cols = -(YEAR),
    names_to = "mes",
    values_to = "soi"
    )
names(soi_arrumado) <- tolower(names(soi_arrumado))
soi_arrumado <- soi_arrumado %>% 
  mutate_if(is.character, as.integer)
# para ordenar voce deveria usar a funcao `arrange()`
# ensinada no capitulo
soi_arrumado <- soi_arrumado[order(soi_arrumado$year),]
glimpse(soi_arrumado)
```

> JDT: seu resultado está certo, mas voce não usou a função `arrange()` ensinada 
neste capítulo. A idéia é usar o aprendido neste capítulo. E a `arrange()` é mais eficiente que a `order()`. Um código usando a pipe e o que foi aprendido no capítulo seria:

```{r}
soi_arrumado <- pivot_longer(
  data = soi, 
  cols = -YEAR,
  names_to = "mes", 
  values_to = "soi"
  ) %>%
  mutate(mes = as.integer(mes)) %>% 
  arrange(YEAR, mes) %>%
  setNames(., tolower(names(.)))  # ou codigo abaixo
  # rename_with(., tolower)
  
glimpse(soi_arrumado)
```

```{r jdt-correcao1, echo = FALSE, comment="JDT>"}
# penalizacoes
p1 <- 0.05
# nota questão 1
(nq1 <- 1 - p1)
```

- - -

2. Faça a conversão dos dados de precipitação diária, armazenados em um **`tibble**`, para o \"formato arrumado\" e transforme as datas para o tipo de dados *date*.
A estrutura esperada do **`tibble`** resultante é mostrada abaixo:
```
Rows: 40
Columns: 4
$ x    <dbl> -60.625, -60.625, -60.625, -60.625, -60.625, -60.625, -6...
$ y    <dbl> 5.125, 5.125, 5.125, 5.125, 5.125, 5.125, 5.125, 5.125, ...
$ date <date> 2010-01-01, 2010-01-02, 2010-01-03, 2010-01-04, 2010-01...
$ prec <dbl> 0.0000000, 0.0000000, 0.0000000, 0.4484863, 2.3515625, 4...
```

```{r}
prec_arrumada <- as_tibble(precd_ncdf) %>%
  pivot_longer(
    .,
    cols = -(x:y),
    names_to = "date",
    values_to = "prec"
    )
# desencessario, basta usar as.Date(x, format = "X%Y.%m.%d")
prec_arrumada <- prec_arrumada %>% 
  mutate(.,
    date = gsub(
    pattern = "X",
    replacement = "",
    x = prec_arrumada$date)
    )
# para transformar variáveis esperava-se que usasse a mutate()
# ensinada neste capitulo
prec_arrumada$date <- as.Date (x = prec_arrumada$date,
                         format = "%Y.%m.%d"
                         )
prec_arrumada<- prec_arrumada %>% 
  # evite usar mutate_if, ela tem uma funcao alternativa melhor, a across()
  # ver ?mutate_if
  mutate_if(is.character, as.double)
glimpse(prec_arrumada)  
```  
 
>JDT: A idéia dos exercícios no final do capítulo é usar o que foi aprendido naquele capítulo (`mutate()` ao invés de `x$var <- algocom(x$var)`). Abaixo mostro uma alternativa de código mais eficiente. Procure usar funções recomendadas, como `mutate(across(where(is.character), fn))` ao invés de `mutate_*()`.


```{r jdt-2}
precd_arrum <- pivot_longer(
  data = precd_ncdf, 
  cols = -c(x, y),
  names_to = "date",
  values_to = "prec" 
  ) %>%
  mutate(date = as.Date(date, "X%Y.%m.%d"))
glimpse(precd_arrum)
```


```{r jdt-correcao2, echo = FALSE, comment="JDT>"}
# penalizacoes
p2 <- 0.05
# nota questão 2
(nq2 <- 1 - p2)
```

- - -

3. Coloque os dados de poluição (**`tibble`** `poluentes`) no formato \"arrumado\".


```{r}
#str(poluentes)
poluentes_arrumados <- as_tibble(poluentes)%>%
  pivot_wider(.,
    names_from = poluente,
    values_from = duracao
    )
 glimpse(poluentes_arrumados)
```

```{r jdt-correcao3, echo = FALSE, comment="JDT>"}
# penalizacoes
p3 <- 0
# nota questão 2
(nq3 <- 1 - p3)
```


- - -

4. a. Coloque os dados meteorológicos diários da estação meteorológica de Santa Maria no formato arrumado. 

```{r}
#str(dados_sm)
dados_sm_arrumados <- as_tibble(dados_sm) %>%  
  pivot_longer(.,
  cols = -(id:year),
  names_to = "day",
  values_to = "value"
  )
glimpse(dados_sm_arrumados)
```

> Acho que você não entendeu o conceito de [formato arrumado](https://lhmet.github.io/adar-ebook/restrutura%C3%A7%C3%A3o-de-dados-retangulares.html#dados-arrumados). Ou seja, uma variável em cada coluna. `tmax` e `tmin` não estão uma em cada coluna.

```
#> Rows: 186
#> Columns: 6
#> $ id    <chr> "83936", "83936", "83936", "83936", "83936", "83936", "83936", "…
#> $ month <dbl> 1, 1, 1, 1, 1, 1, 1, 1, 1, 1, 1, 1, 1, 1, 1, 1, 1, 1, 1, 1, 1, 1…
#> $ year  <dbl> 2010, 2010, 2010, 2010, 2010, 2010, 2010, 2010, 2010, 2010, 2010…
#> $ day   <dbl> 1, 2, 3, 4, 5, 6, 7, 8, 9, 10, 11, 12, 13, 14, 15, 16, 17, 18, 1…
#> $ tmax  <dbl> 32.6, 33.4, 24.8, 29.4, 27.0, 24.4, 29.6, 29.4, 29.6, 31.8, 31.2…
#> $ tmin  <dbl> 17.9, 21.4, 21.6, 23.4, 23.2, 21.8, 18.0, 19.4, 21.8, 22.4, 22.4…
```


   b. Deixe os dados ordenados cronologicamente e obtenha as variáveis com nomes e ordem conforme mostrado na estrutura de dados esperada.

```
Rows: 186
Columns: 6
$ id    <chr> "83936", "83936", "83936", "83936", "83936", "...
$ year  <dbl> 2010, 2010, 2010, 2010, 2010, 2010, 2010, 2010...
$ month <dbl> 1, 1, 1, 1, 1, 1, 1, 1, 1, 1, 1, 1, 1, 1, 1, 1...
$ day   <int> 1, 2, 3, 4, 5, 6, 7, 8, 9, 10, 11, 12, 13, 14,...
$ tmax  <dbl> 32.6, 33.4, 24.8, 29.4, 27.0, 24.4, 29.6, 29.4...
$ tmin  <dbl> 17.9, 21.4, 21.6, 23.4, 23.2, 21.8, 18.0, 19.4...
```
```{r}
dados_met_sm_arrumados <- dados_sm_arrumados %>% 
  pivot_wider(.,
    names_from = "element",
    values_from = "value"
    )
dados_met_sm_arrumados <- dados_met_sm_arrumados %>% 
  mutate(.,
    day = gsub(
    pattern = "d",
    replacement = '' ,
    x = dados_met_sm_arrumados$day)  # desnecessario uso de $ dentro do mudate
    #x = day)
    )
dados_met_sm_arrumados <- dados_met_sm_arrumados %>% select(id, year, everything())
glimpse(dados_met_sm_arrumados)
```

> Faltou converter `day` para `integer`como no gabarito. E você não se certificou de que os dados estão cronologicamente ordenados. O que poderia ser feito com `arrange()`:

```{r}
dados_met_sm_arrumados_ <- dados_met_sm_arrumados %>%
  mutate(day = as.integer(day)) %>%
  arrange(year, month, day) 
glimpse(dados_met_sm_arrumados_)
```


   c. Acrescente uma nova variável `tmed` aos dados de temperatura diária arrumados, obtida da média diária da `tmax` e `tmin`.


```{r}
dados_sm_tmed <- dados_met_sm_arrumados %>%
  mutate(., tmed = (tmax + tmin)/2)
glimpse(dados_sm_tmed)
```

```{r jdt-correcao4, echo = FALSE, comment = "JDT>"}
p4 <- (1 * 1/3) + (0.1 * 1/3)  
(nq4 <- 1 - p4)
```

- - -

5. Com os dados obtidos na questão 4c: 

   a. renomeie as as colunas `year`, `month` e `day`para `ano`, `mes` e `dia`, respectivamente.

```{r}
col_dados_tmed<- rename(
  dados_sm_tmed,
  "ano" = year,
  "mes" = month,
  "dia" = day)
glimpse(col_dados_tmed)
```


   b. junte as colunas `ano`, `mes` e `dia` em uma única coluna denominada `data` de forma que a classe dessa nova váriavel seja `date`.

```{r}
data_sm <- unite(
  col_dados_tmed,
  col = data, ano, mes, dia,
  sep = "/")
data_sm
data_sm <- as.Date(data_sm$data) # erro ao sobrescrever a tabela de dados
glimpse(data_sm)
```

> JDT: o esperado era uma nova variável (coluna dentro da tabela de dados) chamada `data` da classe `Date`. Você criou um vetor de datas.

   c. Filtre os dados obtidos em **(b)** de forma a descobrir as datas em que as observações de `tmax` ou `tmin` são faltantes. Mostre o **`tibble`** filtrado com as datas e explique o porquê de seus valores. *DICA: quantas observações são esperadas por ano?*. 

```{r}
dados_sm_filt <- col_dados_tmed  # os dados de b seriam o data_sm!
dados_sm_filt %>%
  filter(., is.na(tmax) | is.na(tmin)) %>%
  select(., ano, mes, dia)
```
> JDT: e a explicação?

```{r jdt-correcao5, echo = FALSE, comment = "JDT>"}
p5 <- 2*1/3
(nq5 <- 1 - p5)
```

- - -

6. A amostra de dados abaixo possui medidas a cada 6 horas de uma estação meteorológica de superfície. Reestruture os dados no formato \"arrumado\" e junte as informações de data e horário em uma única variável da classe */?* denominada `date`.


```
#>         date tmax.0 tmax.600 tmax.1200 tmax.1800 tmin.0 tmin.600 tmin.1200 tmin.1800
#> 2 01-01-2010   22.1     21.0      26.4      27.0     16     13.5      18.2      24.1
#> 3 02-01-2010   26.0     25.0      29.4      29.5     19     13.7      16.3      22.3
#> 4 03-01-2010   25.7     26.3      28.4      29.0     21     14.1      17.2      26.0
#> 5 04-01-2010   23.5     24.5      27.4      28.0     23     16.2      16.9      23.0
```

A estrutura esperada do *tibble* resultante é mostrada abaixo:

```
Rows: 16
Columns: 3
$ date <dttm> 2010-01-01 00:00:00, 2010-01-01 06:00:00, 2010-01-01 12:00:00, 2010-01-01 18:...
$ tmax <dbl> 22.1, 21.0, 26.4, 27.0, 26.0, 25.0, 29.4, 29.5, 25.7, 26.3, 28.4, 29.0, 23.5, ...
$ tmin <dbl> 16.0, 13.5, 18.2, 24.1, 19.0, 13.7, 16.3, 22.3, 21.0, 14.1, 17.2, 26.0, 23.0, ...
```

```{r}
est_sup <- as_tibble(dados_zorra) %>%
  pivot_longer( .,
    cols = -(date),
    names_to = "hora",
    values_to = "temp"
    )
glimpse(est_sup)
```

```{r jdt-correcao6, echo = FALSE, comment = "JDT>"}
p6 <- 2/3
(nq6 <- 1 - p6)
```



> Essa questão requer a aplicação de várias funções vistas ao longo do curso.

```{r jdt-resp6}
# solução
dados_zorra %>%
  # variaáveis (nome.hora) em uma coluna, valores em outra
  pivot_longer(.,
               cols = -date,
               names_to = "variavel",
               values_to = "valor"
               ) %>%
  # variaveis em uma coluna, valores em outra
  separate(
    .,
    col = variavel,
    into = c("varname", "hora")
    ) %>% 
  mutate(.,
         hora = ifelse(
           nchar(hora) >= 3,
           as.numeric(hora)/100, # 1200 --> 12
           as.numeric(hora) # 0
           ),
         hora = paste0(hora, ":00:00"), # como não tem segundos e a POSIX requer esta info
         date = as.Date(date, "%d-%m-%Y")
         ) %>%
  unite(., col = date, date, hora, sep = " ") %>%
  mutate(., date = as.POSIXct(date)) %>%
  pivot_wider(
    names_from = varname, 
    values_from = valor
    )
```

- - -

7. Faça uma junção da tabela de dados de informações das estações de poluição (`estacoes`, dada abaixo) com os períodos de duração de poluição crítica (`poluentes`). A tabela resultante deve conter somente estações que tenham coordenadas espaciais e medidas de poluentes válidas.



Estrutura da tabela resultante:

```
Rows: 3
Columns: 5
$ id       <int> 1, 1, 2
$ lat      <dbl> 42.46757, 42.46757, 42.04915
$ lon      <dbl> -87.81005, -87.81005, -88.27303
$ poluente <chr> "ozone", "so2", "ozone"
$ duracao  <chr> "1h", "1h", "8h"
```
```{r}
poluentes <- poluentes %>% 
  rename(., "id" = "estacao")
est_pol <- inner_join(
  x = estacoes,
  y = poluentes,
  by = "id" )
glimpse(est_pol)
```


```{r jdt-correcao7, echo = FALSE, comment = "JDT>"}
p7 <- 0
(nq7 <- 1 - p7)
```

- - -

8. Combine as 2 tabelas abaixo de forma que:

  a. A tabela resultante contenha todas as datas compreendidas pelas duas tabelas (e em ordem cronológica) e as observações de umidade do solo (`theta`) sejam preenchidas com `NA`. 

```{r}

tab_result <- full_join(
  x = datas_obs, 
  y = datas_comp,
  by = "date")
#tab_result
tab_result <- tab_result %>%
  arrange(., desc(date))
glimpse(tab_result)
```


  b. a tabela resultante contenha exatamente as datas da tabela `data_comp` (em ordem cronológica) e as observações de umidade do solo (`theta`) sejam preenchidas com `NA`.
  
```{r}

tab_result <- right_join(
  x = datas_obs, 
  y = datas_comp,
  by = "date")
#tab_result
tab_result <- tab_result %>%
  arrange(., desc(date)) # sem desc()
glimpse(tab_result)
```

> JDT: Faltou a ordem cronológica, ou seja da menor data para a maior.

```{r jdt-correcao8, echo = FALSE, comment = "JDT>"}
p8 <- 0.05
(nq8 <- 1 - p8)
```


- - - 

9. Utilizando os dados horários de estações meteorológicas automáticas (EMA) do RS (`dados_rs_08_16`), determine a data inicial, final e o período de dados (em anos) de cada estação (identificada pela variável `site`).

```{r}

#str(dados_rs_08_16)
dados_rs_site <- dados_rs_08_16 %>%
   group_by(., site) %>%
   summarise(.,
     inicio = date[which.min(date)],
      final = date[which.max(date)],
         period = n()/8784, # TODOS ANOS TEM 366 dias? NÃO!
         .group = 'drop')
dados_data_ifp <- dados_rs_site %>%
   arrange(., desc(site))
glimpse(dados_data_ifp)
```

> Faltou precisão no seus cálculos. Note a diferença abaixo.


```{r jdt-correcao9, echo = FALSE, comment = "JDT>"}
p9 <- 1/3
(nq9 <- 1 - p9)
```


```{r check-9}
por_ano <- dados_rs_08_16 %>% 
  #filter(site == "A899") %>%
  select(site, date) %>%
  group_by(site, year = year(date)) %>%
  summarise(
    inicio = min(date),
    fim = max(date),
    #periodo = as.vector((fim - inicio)/365.25)
    fracao_dias_com_obs = n()/24, #
    dias_calendario = ifelse(unique(year(date)) %% 4 == 0, 366, 365), 
    periodo = fracao_dias_com_obs/dias_calendario,
    intervalo = time_length(interval(inicio, fim), "year"),
    .groups = "drop"
    ) 
por_site <- por_ano %>%
  group_by(site) %>%
 summarise(inicio = min(inicio), 
           fim = max(fim), 
           dias_com_obs = sum(fracao_dias_com_obs), 
           dias_calendario = sum(dias_calendario),
           periodo = round(sum(periodo), 2),
           periodo_interv = round(sum(intervalo), 2),
           .groups = "drop"
           ) 
glimpse(por_site)
# qualquer metodo estaria correto, pois teriam mesmo resultado
select(por_site, inicio, fim, periodo, periodo_interv)
```

- - -

10. Determine a porcentagem de dados válidos (ou seja, não faltantes) de cada variável para cada EMA. Aproxime os valores para números inteiros.

```{r}
str(dados_rs_08_16)
dados_validos  <- function(col)
  as.integer(sum(!is.na(col)) / n() * 100)
  #! melhor
  #mean(!is.na(x)) * 100

dados_rs_08_16 %>%
  group_by(site) %>%
  summarise(across(tair:ws, dados_validos))
```
>JDT: Muito bom!

```{r jdt-correcao10, echo = FALSE, comment = "JDT>"}
p10 <- 0
(nq10 <- 1 - p10)
```

- - -

11. Com o resultado da questão anterior, adicione uma variável indicativa da porcentagem média de observações válidas de todas variáveis. Ordene esta tabela em ordem decrescente da disponibilidade média de observações. 

> JDT: como dito na questão use os dados da questão anterior, o que implica em salvar os dados da questão anterior em uma variável para reusá-la. Evite repetir código desnecessáriamente. Para que reescrever uma função com nome diferente mas que tem o mesmo código da função na questão anterior?

```{r}
dados_per <- function(col)
  as.integer(sum(!is.na(col)) / n() * 100)
dados_per <- dados_rs_08_16 %>%
  group_by(site) %>%
  summarise(across(tair:ws, dados_per))
  mutate(dados_per,
         disp_med = (tair+rh+prec+rg+ws)/5) %>%
  arrange(dados_per, desc(disp_med))
```

```{r jdt-correcao11, echo = FALSE, comment = "JDT>"}
p11 <- 0.1
(nq11 <- 1 - p11)
```



- - -

12. Para a EMA de Santa Maria (ver `info_emas_rs_08_16`) obtenha o ciclo diurno médio da temperatura do ar e a porcentagem de dados válidos usados para compor a `tair` média de cada hora. 

> Dica: Para extrair as horas das datas use a função `lubridate::hour(date)`.

```{r}
tair_per_sm <- info_emas_rs_08_16 %>%
  filter(name == "SANTA MARIA") %>%
  pull(site)
ema_sm <- dados_rs_08_16
dados_rs_08_16 %>%
  filter(site == tair_per_sm) %>%
  select(site, date, tair) %>%
  group_by(hour = hour(date)) %>%
  summarise(tair_med = mean(tair, na.rm = TRUE),
            tair_disp = sum(!is.na(tair)) / n() * 100) %>%  #do not repeat yourself , pq nao usou a dados_validos()?
  ungroup() %>%
  glimpse()
```

```{r jdt-correcao12, echo = FALSE, comment = "JDT>"}
p12 <- 0
(nq12 <- 1 - p12)
```


- - -

13. Com os dados de temperatura do ar (`tair`) filtrados para EMA de Santa Maria (a) selecione somente os dias observações válidas nas 24 horas (dias completos, ou seja, sem nenhuma falha nas 24 h). A partir destes dados (b) obtenha a frequência de ocorrência da temperatura mínima para cada horário do dia. (c) Apresente a tabela de resultados em ordem decrescente da frequência de ocorrência.

> Dica: para obter o dia a partir da data e hora (coluna `date` do tipo `POSIXct`) use `lubridate::floor_date(date, unit = "day")`.

a.

```{r}
info_sm <- info_emas_rs_08_16 %>%
  filter(name == "SANTA MARIA") %>%
  pull(site)
  info_sm
tair_ema_sm <- dados_rs_08_16 %>%
  filter(str_detect(site, "A803")) %>%
  select(., site, date, tair) %>%
  mutate(., dia = floor_date(date, unit = "day")) 

tair_sm <- tair_ema_sm %>%
  group_by(., dia) %>%
  summarise(.,
            tair_validos = as.integer((sum(!is.na(tair))/24)*100),
            .group = 'drop')
obs_validos <- tair_sm %>%
  filter(., tair_validos==100) %>%
  select(., dia)
glimpse(obs_validos)  
glimpse(tail(obs_validos))
```

b.
```{r}
tair_ema_sm <- tair_ema_sm  %>% 
    #! FALTOU LER COM ATENÇÃO 'A partir destes dados (b) obtenha a frequência de ocorrência ...'
  # inner_join(mutate(dias_completos, dia = floor_date(dia, unit = "day"))) %>%
  mutate(., hora = hour(date)) 

freqtmin <- tair_ema_sm  %>% 
  group_by(., dia) %>%
  summarise(.,
            tmin = hora[which.min(tair)],
            .groups = 'drop') %>%
  group_by(., tmin) %>%
  count(tmin) 

glimpse(freqtmin)
```

c.
```{r}
freqtmin_decres <-  freqtmin %>%
  arrange(., desc(n))
glimpse(freqtmin_decres)
```


> Faltou usar datas completas na (b), descomente código para ver a diferença.


```{r jdt-correcao13, echo = FALSE, comment = "JDT>"}
p13 <- 2/3
(nq13 <- 1 - p13)
```


- - -

14. Neste exercício aplicaremos um controle de qualidade básico de dados meteorológicos. Você irá verificar se nos dados da EMA de Santa Maria (A803, mesmos dados do item **a** do exercício anterior) ocorreram casos em que a temperatura máxima (mínima) diária foi acima (abaixo) dos recordes históricos registrados pela estação meteorológica convencional do INMET de Santa Maria (site 83936). Os recordes históricos de temperatura máxima e mínima estão disponíveis nos dados `recordes_temp` para cada mês do ano. Você deve obter os casos suspeitos na estrutura conforme abaixo.

```
# A tibble: 8 x 7
  date                 tmax  tmin   mes site 
  <dttm>              <dbl> <dbl> <dbl> <chr>
1 2009-10-30 00:00:00  35.8  20.4    10 83936
2 2009-10-31 00:00:00  36.8  21.8    10 83936
3 2013-12-26 00:00:00  38.3  21.2    12 83936
4 2014-02-05 00:00:00  38    23.8     2 83936
5 2014-02-06 00:00:00  38.3  24.4     2 83936
6 2014-02-07 00:00:00  39.5  23.2     2 83936
7 2014-02-09 00:00:00  38.3  22.9     2 83936
8 2014-10-29 00:00:00  36.8  22.4    10 83936
# ... with 2 more variables: tmin_abs <dbl>,
#   tmax_abs <dbl>
```

```{r}

ema_sm <- tair_ema_sm %>%
  group_by(.,
    dia) %>%
  filter(!is.na(tair)) %>%
  summarise(.,
    tmax = tair[which.max(tair)],
    tmin = tair[which.min(tair)],
    completos = (length(dia) == 24),
    ) %>%
  filter(completos == TRUE) %>%
  select(., -(completos))
ema_sm <- ema_sm %>%
  mutate(
    .,
    mes = lubridate::month(ema_sm$dia)
    )
recordes_sm <- recordes_temp %>%
  filter(site == "83936") %>%
  rename(.,
     "mes" = month,
     "site" = site
     )
casos_susp <- inner_join(
  ema_sm,
  recordes_sm,
  by = "mes") %>%
  slice(.,
    which (tmax > tmax_abs | tmin < tmin_abs)
    ) %>%
  mutate(
    site = "A803",
    ) %>%
    select(site, dia, tmax, tmin, everything())
casos_susp 
glimpse(casos_susp)
```



```{r jdt-correcao14, echo = FALSE, comment = "JDT>"}
p14 <- 0
(nq14 <- 1 - p14)
```


```{r jdt-nota-final, comment = "JDT>", echo=FALSE}
# requer conexão de internet
source("https://gist.githubusercontent.com/lhmet/3ddfc43bcf796c81ecfd9bb93f5f5dc2/raw/b489a6bb4d948472afa5068256b7869a7997e109/aux-funs-list-correction")
coleta_notas
# verificação de autoria
nota <- round((sum(coleta_notas)/length(coleta_notas) * 10), 1)
message("Nota: ", nota)

```



